【裁判字號】    92,台非,181
【裁判日期】    920528
【裁判案由】    違反家庭暴力防治法
【裁判全文】
最高法院刑事判決                                九十二年度台非字第一八一號
    上訴人  最高法院檢察署檢察總長
    被  告  甲○○
右上訴人因被告違反家庭暴力防治法案件，對於台灣高雄地方法院中華民國九十一年
六月二十七日第一審確定判決（九十一年度易字第三八七號，起訴案號：台灣高雄地
方法院檢察署九十年度偵字第一一一七一號），認為違法，提起非常上訴，本院判決
如左：
    主  文
原判決關於違背法令部分撤銷。
    理  由
非常上訴理由稱：「按判決不適用法則或適用法則不當者，為違背法令，刑事訴訟法
第三百七十八條定有明文。又犯家庭暴力罪或違反保護令罪而受緩刑之宣告者，在緩
刑期內應付保護管束，亦為家庭暴力防治法第三十條第一項所明定。查原確定判決既
認定被告甲○○因家庭暴力事件，經台灣屏東地方法院八十九年度家護字第三三四號
，核發民事通常保護令，明令被告不得直接或間接對賴美玲為騷擾或通話聯絡行為。
詎被告於民國九十年四月二十二日十五時許，打電話至賴美玲之000000000
0行動電話，向賴美玲稱：「在樓下等我，還是在你上班的地方好好講，不然你就準
備搬家」等語；又於同年月二十四日二十一時許，至高雄市○○區○○街一０二號「
戰將千喜龍滿貫歡樂城」賴女上班處所找賴女，並請賴女同事代轉物品與賴女，而違
反前開不得直接或間接對賴美玲為騷擾或通話聯絡行為之民事通常保護令，論處被告
拘役肆拾日，如易科罰金，以佰元折算壹日，緩刑貳年，惟未依家庭暴力防治法第
三十條第一項後段之規定，諭知在緩刑期內應付保護管束，揆諸上開說明，顯有不適
用法則之違法。」等語。
本院按判決不適用法則或適用法則不當者，為違背法令，刑事訴訟法第三百七十八條
定有明文。又犯家庭暴力罪或違反保護令罪而受緩刑之宣告者，在緩刑期內應付保護
管束，家庭暴力防治法第三十條第一項亦有明文規定。本件原確定判決認定被告甲○
○因家庭暴力事件，經台灣屏東地方法院核發民事通常保護令（八十九年度家護字第
三三四號），禁止被告直接或間接對其前妻賴美玲為騷擾或通話聯絡行為，詎被告竟
違反該保護令，而依家庭暴力防治法第五十條第二款論處被告違反保護令罪刑（處拘
役肆拾日，如易科罰金，以佰元折算壹日，緩刑貳年），原判決既為緩刑之宣告，
又未依上述規定為緩刑期內應付保護管束之諭知，顯有判決不適用法則之違法。案經
確定，非常上訴意旨執以指摘，洵有理由，惟原判決尚非不利於被告，應僅由本院將
原判決違背法令部分撤銷，以資糾正。
據上論結，應依刑事訴訟法第四百四十七條第一項第一款前段，判決如主文。
中      華      民      國    九十二    年      五      月    二十八    日
                              最高法院刑事第七庭
                                  審判長法官  張  信  雄
                                        法官  賴  忠  星
                                        法官  張  清  埤
                                        法官  呂  永  福
                                        法官  白  文  漳
      右正本證明與原本無異
                                              書  記  官
中      華      民      國    九十二    年      六      月      六      日


司法院資訊處製作；財團法人民間司法改革基金會備份。
